臺灣高等法院臺中分院刑事裁定
111年度聲字第215號
聲  請  人  臺灣高等檢察署臺中檢察分署檢察官     
受  刑  人  周百齡




上列聲請人因受刑人數罪併罰有二裁判以上，聲請定其應執行之
刑（聲請案號：111年度執聲字第72號），本院裁定如下：
    主  文
周百齡因犯如附表所示各罪所處之刑，有期徒刑部分應執行有期
徒刑拾貳年。
    理  由
一、聲請意旨略以：上列受刑人周百齡（下簡稱受刑人）因竊盜
    等數罪，先後經判決確定如附表，數罪中雖有刑法第50條第
    1項但書所列情形，惟受刑人已請求檢察官聲請定應執行刑
    ，有原署民國110年12月30日是否請求定應執行刑調查表足
    稽，應依刑法第50條第2項、第53條、第51條第5款規定，定
    其應執行之刑，爰依刑事訴訟法第477條第1項聲請裁定等語
    。
二、按數罪併罰，有二裁判以上者，依刑法第51條之規定，定其
    應執行之刑。數罪併罰，分別宣告其罪之刑，如宣告多數有
    期徒刑者，於各刑中之最長期以上，各刑合併之刑期以下，
    定其刑期。但不得逾30年。刑法第53條、第51條第5款分別
    定有明文。又裁判確定前犯數罪者，併合處罰之。但有下列
    情形之一者，不在此限：一、得易科罰金之罪與不得易科罰
    金之罪。二、得易科罰金之罪與不得易服社會勞動之罪。三
    、得易服社會勞動之罪與不得易科罰金之罪。四、得易服社
    會勞動之罪與不得易服社會勞動之罪。前項但書情形，受刑
    人請求檢察官聲請定應執行刑者，依第51條規定定之，同法
    第50條亦有明文。次按刑事訴訟法第370條第2項、第3項，
    已針對第二審上訴案件之定應執行之刑，明定有不利益變更
    禁止原則之適用，於分屬不同案件之數罪併罰有應更定執行
    刑者，本於同為定刑裁定應為相同處理之原則，法院於裁定
    定應執行之刑時，自仍應有不利益變更禁止原則法理之考量
    ，亦即另定之執行刑，其裁量所定之刑期，不得較重於前定
    之執行刑加計後裁判宣告之刑之總和，否則即與法律秩序理
    念及法律目的之內部界限有違（最高法院103年度第14次刑
    事庭決議及最高法院93年度台非字第192號判決意旨參照）
    。
三、查本案受刑人因加重竊盜等數罪，經臺灣臺中地方法院及本
    院分別判處如附表所示之刑，均經確定在案。而附表編號10
    、11、13至15、21至24部分為得易科罰金之罪，附表編號1
    至9、12、16至20、25至28部分為不得易科罰金之罪，屬刑
    法第50條第1項但書第1款所示之情形。茲檢察官依受刑人之
    請求聲請定其應執行之刑（參本院卷附臺灣臺中地方檢察署
    刑法第50條第1項但書案件是否請求定應執行刑調查表影本1
    份），本院審核認聲請為正當，應予准許。又定應執行刑，
    不僅攸關國家刑罰權之行使，於受刑人之權益亦有重大影響
    ，除顯無必要或有急迫情形外，法院於裁定前，允宜予受刑
    人以言詞、書面或其他適當方式陳述意見之機會，程序保障
    更加周全（最高法院110年度台抗大字第489號大法庭裁定意
    旨參照）。是本院業已向受刑人函詢其對本件之意見，有受
    刑人111年2月10日親自簽名回覆之本院陳述意見調查表及受
    刑人於同年月16日另提出之聲請合併定刑陳述意見狀在卷可
    稽（參本院卷第345、353至359頁），本院衡酌受刑人所犯
    各罪之犯罪類型、行為態樣、手段、動機、侵害法益種類及
    責任非難程度，暨附表編號1至9、10至11、13至15、16至18
    、19至20、21至23、25至26、27至28所示之罪前已分別定執
    行刑，而為整體評價後，定其應執行刑。
四、爰依刑事訴訟法第477條第1項，刑法第50條第2項、第53條
    、第51條第5款，裁定如主文。
中　　華　　民　　國　　111 　年　　2 　　月　　18　　日
           刑事第七庭     審判長法  官  梁  堯  銘
                                法  官  張  智  雄
                                法  官  王  鏗  普
以上正本證明與原本無異。
如不服本裁定，應於收受送達後5日內向本院提出抗告書狀(須附
繕本)。因疫情而遲誤不變期間，得向法院聲請回復原狀。
                                書記官  周  巧  屏
中　　華　　民　　國　　111 　年　　2 　　月　　18　　日
附表：受刑人周百齡定應執行之刑案件一覽表
編         號  1 2 3 罪         名  加重竊盜 加重詐欺未遂 加重詐欺 宣    告   刑  有期徒刑8月 有期徒刑9月 有期徒刑1年3月 犯  罪 日  期  106年7月26日 106年7月26日 106年7月26日 偵  查 機  關  臺灣臺中地方檢察署107年度偵字第4630、6187、17618號 臺灣臺中地方檢察署107年度偵字第4630、6187、17618號 臺灣臺中地方檢察署107年度偵字第4630、6187、17618號 最  後 事實審 法 院 臺灣臺中地方法院 臺灣臺中地方法院 臺灣臺中地方法院  案 號 107年度訴字第1714號 107年度訴字第1714號 107年度訴字第1714號  判決日期 107年8月30日 107年8月30日 107年8月30日 確  定 判  決 法    院 臺灣臺中地方法院 臺灣臺中地方法院 臺灣臺中地方法院  案    號 107年度訴字第1714號 107年度訴字第1714號 107年度訴字第1714號  判決確定日    期 107年11月15日 107年11月15日 107年11月15日 是否為得易科罰金 、易服社會勞動之案件  不得易科罰金、易服社會勞動  不得易科罰金、易服社會勞動  不得易科罰金、易服社會勞動  備          註  ㈠編號1至9所示之罪，應執行有期徒刑3年。 ㈡臺灣臺中地方檢察署107年度執字第18339號。 ㈠編號1至9所示之罪，應執行有期徒刑3年。 ㈡臺灣臺中地方檢察署107年度執字第18339號。 ㈠編號1至9所示之罪，應執行有期徒刑3年。 ㈡臺灣臺中地方檢察署107年度執字第18339號。 

編         號  4 5 6 罪         名  加重詐欺 加重竊盜 加重詐欺 宣    告   刑  有期徒刑1年5月 有期徒刑8月 有期徒刑1年3月 犯  罪 日  期  106年7月26日 106年8月2日 106年8月2日 偵  查 機  關  臺灣臺中地方檢察署107年度偵字第4630、6187、17618號 臺灣臺中地方檢察署107年度偵字第4630、6187、17618號 臺灣臺中地方檢察署107年度偵字第4630、6187、17618號 最  後 事實審 法 院 臺灣臺中地方法院 臺灣臺中地方法院 臺灣臺中地方法院  案 號 107年度訴字第1714號 107年度訴字第1714號 107年度訴字第1714號  判決日期 107年8月30日 107年8月30日 107年8月30日 確  定 判  決 法    院 臺灣臺中地方法院 臺灣臺中地方法院 臺灣臺中地方法院  案    號 107年度訴字第1714號 107年度訴字第1714號 107年度訴字第1714號  判決確定日    期 107年11月15日 107年11月15日 107年11月15日 是否為得易科罰金 、易服社會勞動之案件  不得易科罰金、易服社會勞動  不得易科罰金、易服社會勞動  不得易科罰金、易服社會勞動  備          註  ㈠編號1至9所示之罪，應執行有期徒刑3年。 ㈡臺灣臺中地方檢察署107年度執字第18339號。 ㈠編號1至9所示之罪，應執行有期徒刑3年。 ㈡臺灣臺中地方檢察署107年度執字第18339號。 ㈠編號1至9所示之罪，應執行有期徒刑3年。 ㈡臺灣臺中地方檢察署107年度執字第18339號。 

編         號  7 8 9 罪         名  加重詐欺 加重詐欺 加重詐欺未遂 宣    告   刑  有期徒刑1年6月 有期徒刑1年7月 有期徒刑9月 犯  罪 日  期  106年8月2日 106年8月2日 106年8月2日 偵  查 機  關  臺灣臺中地方檢察署107年度偵字第4630、6187、17618號 臺灣臺中地方檢察署107年度偵字第4630、6187、17618號 臺灣臺中地方檢察署107年度偵字第4630、6187、17618號 最  後 事實審 法 院 臺灣臺中地方法院 臺灣臺中地方法院 臺灣臺中地方法院  案 號 107年度訴字第1714號 107年度訴字第1714號 107年度訴字第1714號  判決日期 107年8月30日 107年8月30日 107年8月30日 確  定 判  決 法    院 臺灣臺中地方法院 臺灣臺中地方法院 臺灣臺中地方法院  案    號 107年度訴字第1714號 107年度訴字第1714號 107年度訴字第1714號  判決確定日    期 107年11月15日 107年11月15日 107年11月15日 是否為得易科罰金 、易服社會勞動之案件  不得易科罰金、易服社會勞動  不得易科罰金、易服社會勞動  不得易科罰金、易服社會勞動  備          註  ㈠編號1至9所示之罪，應執行有期徒刑3年。 ㈡臺灣臺中地方檢察署107年度執字第18339號。 ㈠編號1至9所示之罪，應執行有期徒刑3年。 ㈡臺灣臺中地方檢察署107年度執字第18339號。 ㈠編號1至9所示之罪，應執行有期徒刑3年。 ㈡臺灣臺中地方檢察署107年度執字第18339號。 

編         號  10 11 12 罪         名  加重竊盜 竊盜/竊盜未遂 加重竊盜 宣    告   刑  有期徒刑6月，共4罪 有期徒刑2月，共2罪 有期徒刑7月 犯  罪 日  期  ㈠106年9月27日 ㈡106年12月14日 ㈢107年1月15日(2次) ㈠107年1月23日 ㈡98年6月15日 106年8月21日 偵  查 機  關  臺灣臺中地方檢察署107年度偵字第13397、14726、14993、14994、17868號 臺灣臺中地方檢察署107年度偵字第13397、14726、14993、14994、17868號 臺灣臺中地方檢察署107年度偵字第23887號 最  後 事實審 法 院 臺灣臺中地方法院 臺灣臺中地方法院 臺灣臺中地方法院  案 號 107年度易字第2863號 107年度易字第2863號 107年度易字第3145號  判決日期 107年10月30日 107年10月30日 107年12月6日 確  定 判  決 法    院 臺灣臺中地方法院 臺灣臺中地方法院 臺灣臺中地方法院  案    號 107年度易字第2863號 107年度易字第2863號 107年度易字第3145號  判決確定日    期 107年11月26日 107年11月26日 108年1月2日 是否為得易科罰金 、易服社會勞動之案件  得易科罰金、易服社會勞動  得易科罰金、易服社會勞動  不得易科罰金、易服社會勞動  備          註  ㈠編號10至11所示之罪，應執行有期徒刑1年。 ㈡臺灣臺中地方檢察署108年度執字第816號。 ㈠編號10至11所示之罪，應執行有期徒刑1年。 ㈡臺灣臺中地方檢察署108年度執字第816號。 臺灣臺中地方檢察署108年度執字第1003號。 

編         號  13 14 15 罪         名  詐欺 詐欺未遂 行使偽造私文書 宣    告   刑  有期徒刑4月 有期徒刑2月 有期徒刑6月，共2罪 犯  罪 日  期  107年1月3日 107年1月3日 107年1月3日（2次） 偵  查 機  關  臺灣臺中地方檢察署106年度偵字第29834、30048號、107年度偵字第2412、4669、7026、11683號、107年度偵緝字第197號 臺灣臺中地方檢察署106年度偵字第29834、30048號、107年度偵字第2412、4669、7026、11683號、107年度偵緝字第197號 臺灣臺中地方檢察署106年度偵字第29834、30048號、107年度偵字第2412、4669、7026、11683號、107年度偵緝字第197號 最  後 事實審 法 院 臺灣高等法院臺中分院 臺灣高等法院臺中分院 臺灣高等法院臺中分院  案 號 107年度上訴字第2171、2188號 107年度上訴字第2171、2188號 107年度上訴字第2171、2188號  判決日期 108年2月26日 108年2月26日 108年2月26日 確  定 判  決 法    院 臺灣高等法院臺中分院 臺灣高等法院臺中分院 臺灣高等法院臺中分院  案    號 107年度上訴字第2171、2188號 107年度上訴字第2171、2188號 107年度上訴字第2171、2188號  判決確定日    期 108年2月26日 108年2月26日 108年7月23日 （撤回上訴） 是否為得易科罰金 、易服社會勞動之案件  得易科罰金、易服社會勞動  得易科罰金、易服社會勞動  得易科罰金、易服社會勞動  備          註  ㈠編號13至15所示之罪，應執行有期徒刑9月。 ㈡臺灣臺中地方檢察署108年度執更字第3777號（原108年度執字第5478號）。 ㈠編號13至15所示之罪，應執行有期徒刑9月。 ㈡臺灣臺中地方檢察署108年度執更字第3777號（原108年度執字第5478號）。 ㈠編號13至15所示之罪，應執行有期徒刑9月。 ㈡臺灣臺中地方檢察署108年度執更字第3777號（原108年度執字第11236號）。 

編         號  16 17 18 罪         名  加重竊盜 加重詐欺 加重詐欺 宣    告   刑  有期徒刑8月，共6罪 ⑴有期徒刑1年2月，共4罪 ⑵有期徒刑1年1月 有期徒刑1年，共3罪 犯  罪 日  期  ㈠106年6月3日 ㈡106年6月6日 ㈢106年7月15日 ㈣106年3月29日 ㈤107年1月3日 ㈥107年1月4日 ㈠106年6月3日 ㈡106年6月6日(2次) ㈢106年7月15日(2次) ㈠106年6月6日 ㈡106年6月7日 ㈢106年7月15日 偵  查 機  關  臺灣臺中地方檢察署106年度偵字第29834、30048號、107年度偵字第2412、4669、7026、11683號、107年度偵緝字第197號 臺灣臺中地方檢察署106年度偵字第29834、30048號、107年度偵字第2412、4669、7026、11683號、107年度偵緝字第197號 臺灣臺中地方檢察署106年度偵字第29834、30048號、107年度偵字第2412、4669、7026、11683號、107年度偵緝字第197號 最  後 事實審 法 院 臺灣高等法院臺中分院 臺灣高等法院臺中分院 臺灣高等法院臺中分院  案 號 107年度上訴字第2171、2188號 107年度上訴字第2171、2188號 107年度上訴字第2171、2188號  判決日期 108年2月26日 108年2月26日 108年2月26日 確  定 判  決 法    院 臺灣高等法院臺中分院 臺灣高等法院臺中分院 臺灣高等法院臺中分院  案    號 107年度上訴字第2171、2188號 107年度上訴字第2171、2188號 107年度上訴字第2171、2188號  判決確定日    期 108年2月26日 108年7月23日 （撤回上訴） 108年7月23日 （撤回上訴） 是否為得易科罰金 、易服社會勞動之案件  不得易科罰金、易服社會勞動  不得易科罰金、易服社會勞動  不得易科罰金、易服社會勞動  備          註  ㈠編號16至18所示之罪，應執行有期徒刑5年。 ㈡臺灣臺中地方檢察署108年度執更字第3776號（原108年度執字第5477號）。 ㈠編號16至18所示之罪，應執行有期徒刑5年。 ㈡臺灣臺中地方檢察署108年度執更字第3776號（原108年度執字第11235號）。 ㈠編號16至18所示之罪，應執行有期徒刑5年。 ㈡臺灣臺中地方檢察署108年度執更字第3776號（原108年度執字第11235號）。 

編         號  19 20 21 罪         名  加重竊盜 加重竊盜 行使偽造私文書 宣    告   刑  有期徒刑7月，共3罪 有期徒7月，共2罪 有期徒刑4月，共12罪 犯  罪 日  期  ㈠106年11月19日 ㈡106年11月23日 ㈢106年12月14日 ㈠98年2月4日 ㈡106年11月28日 ㈠106年11月19日 ㈡106年11月23日 ㈢106年11月28日(2次) ㈣106年12月14日(6次) ㈤106年12月15日(2次) 偵  查 機  關  臺灣臺中地方檢察署107年度偵字第11885、16391、17651、18905號 臺灣臺中地方檢察署107年度偵字第11885、16391、17651、18905號 臺灣臺中地方檢察署107年度偵字第11885、16391、17651、18905號 最  後 事實審 法 院 臺灣臺中地方法院 臺灣高等法院臺中分院 臺灣高等法院臺中分院  案 號 107年度訴字第2969號 108年度上訴字第951號 108年度上訴字第951號  判決日期 108年2月27日 108年6月11日 108年6月11日 確  定 判  決 法    院 臺灣臺中地方法院 臺灣高等法院臺中分院 臺灣高等法院臺中分院  案    號 107年度訴字第2969號 108年度上訴字第951號 108年度上訴字第951號  判決確定日    期 108年5月15日 （撤回上訴） 108年6月11日 108年7月5日 是否為得易科罰金 、易服社會勞動之案件  不得易科罰金、易服社會勞動  不得易科罰金、易服社會勞動  得易科罰金、易服社會勞動  備          註  ㈠編號19至20所示之罪，應執行有期徒刑1年1月。 ㈡臺灣臺中地方檢察署108年度執更字第3599號（原108年度執字第11174號）。 ㈠編號19至20所示之罪，應執行有期徒刑1年1月。 ㈡臺灣臺中地方檢察署108年度執更字第3599號（原108年度執字第11175號）。 ㈠編號21至23所示之罪，應執行有期徒刑1年8月。 ㈡臺灣臺中地方檢察署108年度執字第11176號。 

編         號  22 23 24 罪         名  詐欺 詐欺未遂 行使偽造私文書 宣    告   刑  有期徒刑4月，共3罪 有期徒刑3月，共4罪 有期徒刑4月 犯  罪 日  期  ㈠106年12月15日(2次) ㈡106年12月16日 ㈠106年11月23日(2次) ㈡106年11月28日 ㈢106年12月16日 107年1月12日 偵  查 機  關  臺灣臺中地方檢察署107年度偵字第11885、16391、17651、18905號 臺灣臺中地方檢察署107年度偵字第11885、16391、17651、18905號 臺灣臺中地方檢察署107年度偵字第14540號 最  後 事實審 法 院 臺灣高等法院臺中分院 臺灣高等法院臺中分院 臺灣臺中地方法院  案 號 108年度上訴字第951號 108年度上訴字第951號 108年度訴字第1363號  判決日期 108年6月11日 108年6月11日 108年7月17日 確  定 判  決 法    院 臺灣高等法院臺中分院 臺灣高等法院臺中分院 臺灣臺中地方法院  案    號 108年度上訴字第951號 108年度上訴字第951號 108年度訴字第1363號  判決確定日    期 108年7月5日 108年7月5日 108年10月2日 是否為得易科罰金 、易服社會勞動之案件  得易科罰金、易服社會勞動  得易科罰金、易服社會勞動  得易科罰金、易服社會勞動  備          註  ㈠編號21至23所示之罪，應執行有期徒刑1年8月。 ㈡臺灣臺中地方檢察署108年度執字第11176號。 ㈠編號21至23所示之罪，應執行有期徒刑1年8月。 ㈡臺灣臺中地方檢察署108年度執字第11176號。 臺灣臺中地方檢察署109年度執字第1481號。 

編         號  25 26 27 罪         名  加重竊盜 加重竊盜 加重竊盜 宣    告   刑  有期徒刑10月 有期徒刑1年 有期徒刑1年2月 犯  罪 日  期  106年5月21日 106年5月23日 107年1月12日 偵  查 機  關  臺灣臺中地方檢察署107年度偵字第8709號 臺灣臺中地方檢察署107年度偵字第8709號 臺灣臺中地方檢察署107年度偵字第14540號 最  後 事實審 法 院 臺灣臺中地方法院 臺灣臺中地方法院 臺灣高等法院臺中分院  案 號 108年度易字第2863號 108年度易字第2863號 108年度上易字第1001號  判決日期 108年11月27日 108年11月27日 108年12月3日 確  定 判  決 法    院 臺灣臺中地方法院 臺灣臺中地方法院 臺灣高等法院臺中分院  案    號 108年度易字第2863號 108年度易字第2863號 108年度上易字第1001號  判決確定日    期 108年12月30日 108年12月30日 108年12月3日 是否為得易科罰金 、易服社會勞動之案件  不得易科罰金、易服社會勞動  不得易科罰金、易服社會勞動  不得易科罰金、易服社會勞動  備          註  ㈠編號25至26所示之罪，應執行有期徒刑1年8月。 ㈡臺灣臺中地方檢察署109年度執字第4129號。 ㈠編號25至26所示之罪，應執行有期徒刑1年8月。 ㈡臺灣臺中地方檢察署109年度執字第4129號。 ㈠編號27至28所示之罪，應執行有期徒刑1年6月。 ㈡臺灣臺中地方檢察署110年度執字第14210號。 

編         號  28 罪         名  加重竊盜 宣    告   刑  有期徒刑8月 犯  罪 日  期  107年1月12日 偵  查 機  關  臺灣臺中地方檢察署107年度偵字第14540號 最  後 事實審 法 院 臺灣高等法院臺中分院  案 號 108年度上易字第1001號  判決日期 108年12月3日 確  定 判  決 法    院 臺灣高等法院臺中分院  案    號 108年度上易字第1001號  判決確定日    期 108年12月3日 是否為得易科罰金 、易服社會勞動之案件  不得易科罰金、易服社會勞動  備          註  ㈠編號27至28所示之罪，應執行有期徒刑1年6月。 ㈡臺灣臺中地方檢察署110年度執字第14210號。